【裁判字號】    89,交聲,62
【裁判日期】    900302
【裁判案由】    違反道路交通管理處罰條例聲明異議
【裁判全文】
臺灣新竹地方法院交通事件裁定                      八十九年度交聲字第六二號
    移
    受處分人即
    異  議  人  甲○○
右列受處分人因違反道路交通管理處罰條例案件，對於交通部公路局新竹區監理所八
十九年十月二十二日所為竹監警裁字第五○－Ｅ00000000號違反道路交通管
理事件裁決處分，聲明異議，本院裁定如左：
    主  文
原處分撤銷。
甲○○違反汽車駕駛人，駕駛汽車肇事致人受傷，應即採取救護或其他必要措施，不
得駛離之規定，處罰吊扣駕駛執照陸個月。
    理  由
一、按交通法庭認聲明異議有理由，應將原處分聲明異議部分撤銷，並自為裁定，道
    路交通案件處理辦法第二十條定有明文。第按汽車駕駛人，駕駛汽車肇事致人受
    傷或死亡，應即採取救護或其他必要措施，不得駛離；違者吊扣其駕照三個月至
    六個月，道路交通管理處罰條例第六十二條第一項前段亦定有明文。
二、本件受處分人即異議人甲○○於民國八十九年十月七日晚上十時十分許，駕駛其
    所有車牌號碼ＪＷ─二二七八號自小客車，行經新竹縣關西鎮一一八線北斗段處
    ，因疏於注意撞及由乙○○騎乘之車牌號碼ＨＪＥ－二六七號機車致乙○○受傷
    後，未採取救護及其他必要措施而逕自駛離，經新竹縣警察局新埔分局以舉發違
    反道路交通管理事件通知書 (下稱舉發通知書) 逕行舉發，認其肇事致人受傷逃
    逸涉有違反道路交通管理處罰條例第六十二條第一項之規定，並移送交通部公路
    局新竹區監理所裁罰吊銷汽車駕駛執照。受處分人以：伊肇事後見被害人乙○○
    已牽起機車離去現場，始駕車前往警局報案，嗣進入警局後因酒後不勝酒力而不
    省人事，致生本件誤會，且事後亦與被害人乙○○達成和解並賠償其損害，並無
    逃逸故意，爰依法聲明異議。
三、經查：異議人甲○○因疏於注意而於右揭時地駕駛上開自小客車撞及由乙○○騎
    乘之車牌號碼ＨＪＥ－二六七號機車致乙○○受傷後，即駛往石光派出所，嗣進
    入派出所後因不勝酒力而不省人事等情，已據異議人供承在卷，核與証人即石光
    派出所所長李弘智証述情節，大致相符，是異議人肇事後既主動前往警局，衡情
    其主觀上應無肇事逃逸之故意，是異議人辯稱伊無逃逸故意，應堪採信。又異議
    人撞傷被害人乙○○後並未停下察看即逕自駛離，旋乙○○見無人前來幫忙，只
    得勉力牽起遭異議人撞倒之機車返家等情，亦據証人乙○○証述在卷，可見異議
    人撞傷乙○○後雖無逃逸之故意，惟亦無何採取救護或其他必要措施即逕自駛離
    現場，否則乙○○遭撞傷後既係牽起機車走路回家，被告應無不能對其施以救護
    及其他必要措施之理，被告辯稱肇事後因見被害人離去現場始行駛離等等，應不
    足採。從而，原處分認為異議人肇事逃逸部分，尚屬不能証明，異議人就此部分
    提出異議，核有理由，惟異議人既有前開違反道路交通管理處罰條例第六十二條
    第一項前段肇事致人受傷而駛離之違規事項，爰由本院依前開辦法撤銷原處分，
    並依法另予適當之裁罰。
四、據上論斷，應依道路交通案件處理辦法第二十條，道路交通管理處罰條例第六十
    二條第一項前段，裁定如主文。
中      華      民      國    九十      年      三      月      二      日
                               臺灣新竹地方法院交通法庭
                                   法  官  王  永  春
右正本證明與原本無異。
如不服本裁定，應於裁定送達後五日內向本院提出抗告狀。
                                 書記官  馮  玉  玲
中      華      民      國    九十      年      三      月      二      日


司法院資訊處製作；財團法人民間司法改革基金會備份。
